# 支付给代理商销售返利的现金流放在哪个项目中

提问人：denghaifu 时间：2014-12-26 15:10:32
如题：支付给代理商销售返利的现金流放在哪个项目中？

回答人：chenyiwei
要看具体的支付条款和结算方式。一般情况下，如果单独支付的，建议作为“支付的其他与经营活动有关的现金”处理。